臺灣臺中地方法院民事裁定
110年度司繼字第2687號
聲  請  人  均和資產管理股份有限公司

法定代理人  朱祐宗  
代  理  人  陳怡穎  

受  選任人  張連峯地政士

上列聲請人聲請為被繼承人郭桃源選任遺產管理人事件，本院裁
定如下：
    主      文
一、選任張連峯地政士為被繼承人郭桃源之遺產管理人。
二、准對被繼承人郭桃源之大陸地區以外繼承人為承認繼承之公
    示催告。
三、被繼承人郭桃源之大陸地區以外繼承人，應自前項公示催告
    最後揭示於法院公告處、資訊網路及其他適當處所之日起，
    壹年內承認繼承。上述期限屆滿，無繼承人承認繼承時，被
    繼承人郭桃源之遺產，於清償債權並交付遺贈物後，如有賸
    餘即歸屬國庫。
四、聲請程序費用由被繼承人郭桃源之遺產負擔。
    理      由
一、按繼承開始時，繼承人有無不明，而無親屬會議或親屬會議
    未於一個月內選定遺產管理人者，利害關係人得聲請法院選
    任遺產管理人；又先順序繼承人均拋棄其繼承時，由次順序
    之繼承人繼承，其次順序繼承人有無不明或第四順序之繼承
    人均拋棄其繼承者，準用關於無人承認繼承之規定，民法第
    1178條第2項、第1176條第6項分別定有明文。
二、本件聲請意旨略以：聲請人為被繼承人郭桃源（男、身分證
    統一編號：Z000000000號、民國00年0月00日生、生前最後
    住所：臺中市○○區○○○街00號）之債權人，被繼承人不幸於9
    9年5月24日死亡，且其所有繼承人均已拋棄繼承，其親屬會
    議未於法定期間內選定遺產管理人，致聲請人無法對被繼承
    人之財產主張權利，爰基於利害關係人地位，依法聲請為被
    繼承人選任遺產管理人等語。
三、經查：
（一）聲請人主張其為被繼承人之債權人，被繼承人死亡後其所
      有繼承人均已拋棄繼承，親屬會議未於法定期間內選定遺
      產管理人等事實，業經提出支付命令暨確定證明書影本為
      證，復依職權調閱本院99年度司繼字第1467、1557、1775
      、1796號拋棄繼承卷宗核閱無誤。是依上開規定，本件聲
      請人之聲請為有理由，應予准許。
（二）另經本院函詢社團法人臺中市地政士公會徵詢其所屬會員
      有無意願擔任本件遺產管理人，經該公會回函推薦張連峯
      地政士擔任本件遺產管理人。茲審酌張連峯地政士為執業
      地政士（男、事務所設臺中市○區○○○街00號），非但具有
      專業知識及能力，且與被繼承人所遺遺產間無利害關係，
      若由其擔任本事件之遺產管理人定能秉持其 專業倫理擔
      當此具公益性質之職務，並順利達成管理保存及清算遺產
      之任務。執此，本院認為由張連峯地政士擔任被繼承人之
      遺產管理人，應屬妥適，爰選任之。
四、依家事事件法第127條第4項規定，裁定如主文。
中　　華　　民　　國　　110 　年　　10　　月　　25　　日
                  家事法庭  司法事務官　陳湘茹
以上正本係照原本作成。
如不服本件裁定，得於裁定書送達之翌日起10日內，以書狀敘述
理由，向本庭提起抗告，並應繳納抗告費新台幣1000元。  
中　　華　　民　　國　　110 　年　　10　　月　　25　　日
                                書記官　陳綉燕